Inventaris van het archief van het Ministerie van Cultuur, Recreatie en Maatschappelijk Werk, Beleidsterrein Recreatie, 1949-1982
Nationaal Archief, Den Haag
- a Natuur- en landschapsbeheer 1945-, 079A
  - Het rangschikken van onroerende goederen als Natuurschoonwet-landgoed of het intrekken van de rangschikking. 1945-, 52
    - Het rangschikken van landgoederen., 1949-1982; div. nrs
      - Duin en Kruidberg, gemeenten Velsen en Bloemendaal. 1966-1980, div. nrs
        - 1966-1980, 1170; -1.853.211.21
        - 1976-1980, 1176; -1.853.211.21
      - Duinbeek, gemeente Domburg (voorheen Oostkapelle en Vrouwenpolder), 1960-1977, 1758; -1.853.211.21
      - Duindigt, gemeenten Wassenaar en 's-Gravenhage, 1973-1978, 1651; -1.8553.211.21
      - Duinrell, gemeente Wassenaar, 1967-1980, 1225; -1.853.211.21
      - Duinvliet, gemeente Haarlem, 1974-1977, 823; -1.853.211.21
      - Duivendal en Het Welhuis, gemeente Losser, 1964-1974, 1714; -1.8553.211.21
      - Duivenvoorde, gemeente Voorschoten en Wassenaar, 1968-1982, 1675; -1.853.211.21
      - Duno, gemeente Renkum, 1964-1982, 1081; -1.853.211.21
      - Ebina, gemeente Wierden, 1970-1978, 883; -1.853.211.21
      - Eelink, gemeente Winterswijk, 1965-1979, 1677; -1.853.211.21
      - Eerde, gemeente Ommen, 1965-1980, 1210; -1.853.211.21
      - Eerder Achterbroek, gemeenten Ommen en Den Ham, 1979, 1649; -1.8553.211.21
      - Eerlerberg en de Schuilenburg, gemeente Hellendoorn, 1966-1972, 1600; -1.853.211.21
      - Egheria, gemeenten Oldenzaak, Losser en Weerselo. 1965-1982, div. nrs
        - 1965-1982, 2441; -1.853.211.21
        - 1977-1981, 2967; -1.8553.211.21
      - Eikenlust, gemeente Beek en Donk, 1968-1976, 699; -1.853.211.21
        Met 1 tekening, aan te vragen onder inv. nr. 100213.
      - Eikenstein, gemeenten De Bilt en Maartensdijk, 1966-1982, 1305; -1.853.211.21
      - Einde Gooi, gemeente Hilversum, 1977, 1543; -1.853.211.21
      - Einde Hout, gemeente Haarlem, 1965, 365; -1.852.211.21
      - Ekeby, gemeente Voorst, 1965-1982, 1219; -1.853.211.21
      - Ekebij, gemeente Holten, 1969-1981, 1360; -1.853.211.21
      - Elspeterbos, gemeente Ermelo, 1971-1980, 1401; -1.853.211.21
      - Elswoutshoek, gemeenten Bloemendaal en Zandvoort. 1965-1982, div. nrs
        - 1965-1969, 432; -1.853.211.21
        - 1968-1982, 1095; -1.853.211.21
        - Duinterrein, 1968-1978, 824; -1.853.211.21
      - Engelenburg, gemeente Brummen, 1968-1979, 1492; -1.853.211.21
      - Enghuizen, gemeente Hummelo en Keppel. 1967-1982, div. nrs
        - 1967-1978, 1512; -1.853.211.21; pak
        - 1980-1982, 1083; -1.853.211.21
      - Epenhorst, gemeente Epe, 1970-1981, 1101; -1.853.211.21
      - Eppink, gemeente Aalten, 1964-1978, 893; -1.853.211.21
      - Erica, gemeente Erica, 1971-1982, 1386; -1.853.211.21
      - Erve Aarnink, gemeente Denekamp, 1972, 968; -1.853.211.21
      - Erve 't Kromhof, gemeente Enschede, 1969-1979, 738; -1.853.211.21
      - Erve Meulman, gemeenten Losser en Weerselo, 1969-1982, 1390; -1.853.211.21
      - Erve Scholtenhave, gemeente Denekamp, 1972-1975, 967; -1.853.211.21
      - Erve 't Schukkink, gemeente Enschede, 1979-1980, 719; -1.853.211.21
      - Erve Siemerink, gemeente Ambt-Delden, 1978-1979, 1727; -1.8553.211.21
      - Erve Spiele, gemeente Enschede, 1977-1982, 1274; -1.853.211.21
      - Erve 't Spik, gemeente Enschede, 1964-1982, 1104; -1.853.211.21
      - Eursinge, gemeente Havelte, 1975-1978, 961; -1.853.211.21
      - Evertsbos, gemeente Anloo. 1972-1982, div. nrs
        - 1972-1982, 2468; -1.853.211.21
        - 1981-1982, 2470; -1.853.211.21
      - Flevorama, gemeenten Huizen en Naarden, 1975, 1590; -1.853.211.21
      - Flierbelten, gemeente Ommen, 1966-1982, 2425; -1.853.211.21
      - Flip-Hul, gemeenten Hattum en Heerde, 1967-1968, 422; -1.853.211.21
      - Fogelsangh State, gemeenten Kollumerland en Achtkarspelen, 1969-1978, 769; -1.853.211.21
      - Fortmond, gemeente Olst, 1965-1966, 430; -1.853.211.21
      - Fraeylemaborg, gemeente Slochteren. 1968-1978, div. nrs
        - 1968-1978, 1536; -1.853.211.21
        - 1973-1975, 949; -1.853.211.21
      - Frederiksoord, Wilhelmina's Oord en Boschoord, gemeenten Vledder en Weststellingwerf, 1965-1980, 1400; -1.853.211.21
      - Fredeshiem, gemeente Steenwijkerwold, 1970-1978, 709; -1.853.211.21
      - Freriks, gemeente Winterswijk, 1967-1968, 428; -1.853.211.21
      - Frieswijk, gemeente Diepenveen, 1967-1976, 1801; -1.853.211.21
      - Frijermonshof, gemeente Sint Odiliënberg, 1969-1979, 814; -1.853.211, 21
      - Gasthuis van Keppel, gemeente Laag-Keppel, 1978-1979, 1813; -1.853.211.21
      - Geerestein, gemeente Woudenberg, 1966-1981, 1301; -1.853.211.21
      - Gelderesch, gemeente Winterswijk, 1965-1974, 1624; -1.853.211.21
      - Gerner, gemeente Dalfsen, 1968-1975, 1631; -1.853.211.21
      - Gerven, gemeenten Putten en Nijkerk, 1969-1979, 2948; -1.8553.211.21
      - Geverik, gemeente Beek (Limburg), 1967-1980, 1374; -1.853.211.21
      - Geysteren en Spraland, gemeenten Vierlingsbeek, Venray en Meerlo-Wanssum, 1963-1982, 1228; -1.853.211.21
      - Giethmen, gemeente Ommen, 1965-1982, 2959; -1.8553.211.21
      - Goormaat, gemeente Winterswijk, 1973-1975, 977; -1.853.211.21
      - Goossens, gemeente Winterswijk, 1971-1982, 1135; -1.853.211.21
      - Gorp en Rovert, gemeenten Goirle en Hilvarenbeek, 1976-1980, 1023; -1.853.211.21
      - Gosselink, gemeente Winterswijk, 1969-1982, 1346; -1.853.211.21
      - Groeneveld, gemeente Ermelo, 1968-1981, 1266; -1.853.211.21
      - Groot Boerman, gemeente Diepenheim, 1973-1974, 1560; -1.853.211.21
      - Groot Brunink, gemeente Enschede, 1975-1982, 1272; -1.853.211.21
      - Groot Bijlaer, gemeente Barneveld, 1967-1980, 1389; -1.853.211.21
      - Groot-Eiland, gemeente (Sint Jansteen) Hulst, 1964-1980, 1033; -1.853.211.21
      - Groot en Klein Spriel, gemeente Putten, 1967-1971, 1625; -1.853.211.21
      - Groot Engelenburg, gemeente Brummen, 1973-1974, 1493; -1.853.211.21
      - Groot Izaäks, gemeente Hellendoorn, 1967-1979, 924; -1.853.211.21
      - Groot Middel, gemeente Olst, 1977-1978, 891; -1.853.211.21
      - Groot Molenbeek, gemeenten Bergen op Zoom en Woensdrecht, 1966-1979, 1686; -1.853.211.21
      - Groot Stoutenburg, gemeente Stoutenburg, 1971-1982, 1007; -1.853.211.21
      - Groot Wolfheze, gemeenten Arnhem en Renkum, 1973-1974, 1773; -1.853.211.21
      - Groot Zwaaftink, gemeente Raalte, 1977-1978, 989; -1.853.211.21
      - Grooters, gemeente Winterswijk, 1966-1969, 408; -1.853.211.21
      - Grote en Kleine Burgwal, gemeente Barneveld, 1968-1971, 753; -1.853.211.21
      - Grote Heide, gemeente Gilze en Rijen, 1971-1973, 954; -1.853.211.21
      - Gunterstein, gemeente Breukelen, 1981, 1223; -1.853.211.21
      - Haanwijk, gemeenten Vught en Sint Michielsgestel, 1965-1982, 1040; -1.853.211.21
      - Haarzuylens, gemeente Vleuten-De Meern, 1969-1974, 1682; -1.853.211.21
      - Hagen, gemeenten Doetinchem en Hummelo en Keppel, 1967-1982, 1293; -1.853.211.21
      - Hagenvoorde, gemeente Wijhe, 1976-1982, 1088; -1.853.211.21
      - Hakenberg, gemeente Losser, 1965-1979, 1772; -1.853.211.21
      - Halsche Barrier, gemeenten Vugt, Boxtel en Sint Michielsgestel, 1965-1976, 701; -1.853.211.21
      - 't Hanhof, gemeente Losser, 1975-1976, 1746; 1.853.211.21
      - Hanik, gemeenten Arcen en Velden, 1969-1978, 829; -1.853.211.21
      - Hardermaat, gemeente Lochem, 1965-1980, 1436; -1.8553.211.21
      - Harinxma-State, gemeenten Opsterland en Smallingerland, 1967-1981, 1016; -1.853.211.21
      - 't Hartelaar, Welbergen en Wezeveld, gemeente Voorst, 1969-1981, 1207; -1.853.211.21; pak
      - 't Hartelaar, gemeente Voorst (Twello), 1976-1981, 1302; -1.853.211.21
      - Hattem, gemeente Roermond, 1978-1982, 1295; -1.853.211.21
      - Haule, gemeente Ooststellingwerf, 1965, 435; -1.853.211.21
      - Havebos en Braambos, gemeente Wisch, 1973-1980, 1209; -1.853.211.21
      - Haverland, Meerdink en Wiegerink, gemeenten Eibergen, Lichtenvoorde en Winterswijk, 1968-1970, 1804; -1.853.211.21
      - Heekenbroek, gemeenten Hummelo en Keppel, 1975-1976, 1519; -1.853.211.21
      - Heemstra-State, gemeente Tietjerksteradeel, 1965-1969, 413; -1.853.211.21
      - Heerenbeek, gemeenten Oirschot, Boxtel en Liempde, 1969-1982, 1103; -1.853.211.21
      - Heerenduinen, gemeente Velsen, 1965-1982, 1086; -1.853.211.21
      - Heerlijkheid Beek en Bronhuizerbosch, gemeente Ubbergen, 1972-1974, 1744; 1.853.211.21
      - Heerlijkheid Eese, gemeenten Steenwijkerwold, Vledder en Weststellingwerf, 1967-1982, 1328; -1.853.211.21
      - Heerlijkheid Heeze en Leende, gemeente Heeze, 1965-1982, 1129; -1.853.211.21
      - Heerlijkheid Leur, gemeente Bergharen, 1966-1979, 1580; -1.853.211.21
      - Heerlijkheid Loenen, gemeente Valburg, 1967-1980, 1136; -1.853.211.21
      - Heerlijkheid Ophemert, gemeente Ophemert, 1967-1980, 1377; -1.853.211.21
      - Heesterlust, gemeente Brouwershaven, 1977-1982, 1133; -1.853.211.21
      - Heibergen, gemeente Zeist, 1974-1979, 946; -1.853.211.21
      - Heidepark, gemeente Doorn, 1967-1975, 1532; -1.853.211.21
      - Heidestein, gemeente Driebergen-Rijsenburg, 1973-1976, 881; -1.853.211.21
      - Heidonck en Hornerheide, gemeenten Horn en Beegden, 1970, 781; -1.853.211.21
      - Helenaveen, gemeenten Deurne, Sevenum, Horst, Helden en Meyel, 1981-1982, 2065; -1.853.211.21
      - Hemelsche Berg, gemeente Renkum, 1982, 1106; -1.853.211.21
      - Henschot, gemeenten Woudenberg, Maarn en Zeist, 1971-1972, 1784; -1.853.211.21
      - Herinckhave, gemeente Tubbergen, 1966-1970, 751; -1.853.211.21
      - Herwalt, gemeente Gorssel, 1970-1971, 1572; -1.853.211.21
      - Hesselink, gemeente Winterswijk, 1970-1980, 715; -1.853.211.21
      - Hessum, gemeente Dalfsen, 1966-1980, 1226; -1.853.211.21
      - Het Amelink, gemeente Enschede, 1965-1974, 1634; -1.853.211.21
      - Het Assink, gemeente Haaksbergen, 1969-1976, 1643; -1.8553.211.21
      - Het Bennekomse Bos, gemeenten Ede en Wageningen, 1967-1974, 1573; -1.853.211.21
      - Het Bergelt, gemeente Ermelo, 1967-1982, 1192; -1.853.211.21
      - Het Bokkel, gemeente Aalten, 1966-1980, 1026; -1.853.211.21
      - Het Bokkel, gemeente Rotterdam, 1965-1982, 1027; -1.853.211.21
      - Het Bosch, gemeente Vianen, 1974-1976, 980; -1.853.211.21
      - Het Bosket, gemeente Vorden, 1978, 1601; -1.853.211.21
      - Het Breedeveen, gemeente Leersum, 1965-1966, 373; -1.852.211.21
      - Het Brestbos, gemeente Boxmeer, 1968-1970, 2953; -1.8553.211.21
      - Het Duivelshof, gemeente Losser, 1980-1981, 1291; -1.853.211.21
      - Het Eikenstek, gemeente Ede. 1971-1974, div. nrs
        - 1971-1972, 1503; -1.853.211.21
        - 1973-1974, 948; -1.853.211.21
      - Het Elze/Venrode, gemeente Gorssel, 1977-1981, 1241; -1.853.211.21
      - Het Enzerinck, gemeenteVorden, 1965-1982, 1313; -1.853.211.21
      - Het Everloo, gemeente Weerselo, 1968-1974, 941; -1.853.211.21
      - Het Gossink, gemeente Winterswijk, 1967-1979, 811; -1.853.211.21
      - Het Grote Lint, gemeente Wijhe, 1968-1979, 764; -1.853.211.21
      - Het Haagse Bos, gemeente Enschede, 1965-1974, 1635; -1.853.211.21
      - Het Heihuis, gemeenten Driebergen, Rijsenburg en Doorn, 1969-1974, 2943; -1.8553.211.21
      - Het Hekhuis, gemeenten Markelo en Goor, 1971-1975, 955; -1.853.211.21
      - Het Hemeltje, gemeenten Bathmen en Diepenveen, 1967-1975, 877; -1.853.211.21
      - Het Hernense Bos, gemeente Bergharen, 1967-1979, 846; -1.853.211.21
      - Het Hessel, gemeente Wierden, 1971-1979, 966; -1.853.211.21
      - Het Hoge Venterink, gemeente Losser, 1967-1979, 936; -1.853.211.21
      - Het Hulsbeek, gemeenten Losser en Weerselo, 1969-1970, 785; -1.853.211.21
      - Het Jachthuis, gemeente Arnhem, 1970-1975, 932; -1.853.211.21
      - Het Jagershuis, gemeente Wehl, 1964-1978, 1735; -1.8553.211.21
      - Het Joppe, gemeente Gorssel, 1965-1982, 1277; -1.853.211.21
      - Het Kreyl, gemeente Winterswijk, 1965-1976, 1609; -1.853.211.21
      - Het Ladderken, gemeente Tubbergen, 1969-1982, 2467; -1.853.211.21
      - Het Leutink, gemeenten Enschede en Hengelo, 1967-1982, 1168; -1.853.211.21
      - Het Lonnekermeer, gemeenten Enschede en Weerselo, 1970, 1751; -1.853.211.21
      - Het Loo (koninklijke landgoederen), gemeente Apeldoorn, 1980-1982, 1121; -1.853.211.21
      - Het Meddeboscheveld, gemeente Winterswijk, 1971-1972, 939; -1.853.211.21
      - Het Medler, gemeente Vorden, 1968-1980, 2958; -1.8553.211.21
      - Het Meenink, de Blokken en Kattenbos, gemeente Hengelo, 1980-1982, 1122; -1.853.211.21
      - Het Noorderbroek, gemeente Wisch, 1968-1977, 1754; -1.853.211.21
      - Het Norelbosch, gemeente Epe, 1981, 1410; -1.853.211.21
      - Het Oeverbos, gemeente Baarn, 1964-1970, 900; -1.853.211.21
      - Het Oldenzaalse Veen, gemeente Enschede en Losser, 1974-1982, 1240; -1.853.211.21
      - Het Ooster- en Westerzand, gemeenten Havelte en Diever, 1967-1968, 380; -1.853.211.21
      - Het Oosterveld, gemeente Weerselo, 1969-1980, 1015; -1.853.211.21
      - Het Overvelde, gemeenten Diepenveen en Olst, 1972-1974, 1578; -1.853.211.21
      - Het Paradijs, gemeente Almelo, 1973-1980, 1269; -1.853.211.21
      - Het Paradijs, gemeente Barneveld, 1976-1982, 1388; -1.853.211.21
      - Het Raa, gemeente Haaksbergen, 1968-1973, 820; -1.853.211.21
      - Het Rijster Bosch, gemeente Gaasterland, 1968-1977, 1774; -1.853.211.21
      - Het Roderveld, voorheen Volthermeer, gemeenten Losser en Weerselo, 1969-1974, 2952; -1.8553.211.21
      - Het Schepers, gemeente Winterswijk, 1966-1970, 892; -1.853.211.21
      - Het Sidebroek, gemeente Enschede, 1973-1978, 779; -1.853.211.21
      - Het Smalenbroek, gemeente Enschede, 1978-1980, 1375; -1.853.211.21
      - Het Stroot, gemeenten Enschede en Hengelo (O), 1966-1980, 2966; -1.8553.211.21
      - Het Valkenbosch, gemeente Rheden, 1965-1977, 722; -1.853.211.21
      - Het Veen, gemeente Heerde, 1969-1970, 1794; -1.853.211.21
      - Het Velderse Bos, gemeente Warnsveld, 1971-1977, 1802; -1.853.211.21
      - Het Vels, gemeente Aalten, 1965-1982, 1137; -1.853.211.21
      - Het Voortman, gemeente Enschede, 1965-1981, 1294; -1.853.211.21
      - Het Vuursebos, gemeente Baarn, 1969-1971, 2944; -1.8553.211.21
      - Het Waliën, gemeente Winterswijk, 1979, 812; -1.853.211.21
      - Het Warmtinck, gemeente Ambt-Delden, 1965-1980, 1031; -1.853.211.21
        Met 1 tekening, aan te vragen onder inv. nr. 100234.
      - Het Weleveld, gemeenten Borne en Tubbergen, 1965-1982, 1008; -1.853.211.21
      - Het Welhuis, gemeente Losser, 1971-1974, 1715; -1.8553.211.21
      - Het Welna, gemeente Enschede, 1965-1966, 438; -1.853.211.21
      - Het Wieselse Bos, gemeente Apeldoorn, 1979-1980, 1000; -1.853.211.21
      - Het Willemsbos en De Ihorst, gemeente Ermelo, 1964-1982, 1393; -1.853.211.21
      - Het Willemsbos, gemeenten Beekbergen en Apeldoorn, 1969-1978, 2938; -1.8553.211.21
      - Het Witte Veen, gemeente Haaksbergen, 1977-1982, 2457; -1.853.211.21
      - Het Woldhuis, gemeente Apeldoorn, 1971-1980, 1246; -1.853.211.21
      - Het Wollink, gemeente Borculo, 1968-1969, 938; -1.853.211.21
      - Het Wijnbergen, gemeente Olst, 1971-1979, 806; -1.853.211.21
        Met 2 tekeningen, aan te vragen onder de inv. nrs. 100216 - 100217.
      - Het Zand en de Pinsel, gemeenten Hengelo en Zelhem, 1966-1982, 2463; -1.853.211.21
      - Het Zwaferink, gemeente Losser, 1967-1969, 419; -1.853.211.21
      - 't Heuvelink, gemeente Arnhem, 1964-1971, 901; -1.853.211.21
      - Heuven, gemeente Rheden, 1967-1981, 1348; -1.853.211.21
      - Hiddink, gemeente Varsseveld, 1966-1982, 1322; -1.853.211.21
      - Hilbelink, gemeente Winterswijk, 1967-1982, 1287; -1.853.211.21
      - Hillenraad, gemeente Swalmen, 1972-1975, 1660; -1.853.211.21
      - Hindersteyn, gemeente Langbroek, 1969-1975, 1787; -1.853.211.21
      - Hoekelum, gemeenten Bennekom en Ede, 1967-1981, 2956; -1.8553.211.21
      - Hoeksta's Bos en Bos Deli, gemeente Epe en Oene, 1971-1976, 943; -1.853.211.21
      - Hoenlo, gemeente Olst, 1966-1981, 1279; -1.853.211.21
      - Hoeve de Brouwerij, gemeente Pannerden, 1964-1980, 1014; -1.853.211.21
      - Hoeve Delle, gemeente Apeldoorn, 1965-1979, 787; -1.853.211.21
      - Hof te Dieren, gemeente Rheden, 1971-1979, 1507; -1.853.211.21
      - Hof Espelo, gemeente Enschede, 1965-1980, 2973; -1.8553.211.21
      - Holthuis, gemeente Weerselo, 1967-1975, 922; -1.853.211.21
      - Holzik, gemeente Enschede, 1974-1978, 1687; -1.853.211.21
      - Hondsdonk, gemeenten Chaam en Nieuw-Ginneken, 1965-1968, 374; -1.853.211.21
      - Hoog Beek en Royen en Sparrenheuvel, gemeente Zeist, 1967-1974, 1653; -1.8553.211.21
      - Hoog Deelen, gemeente Ede, 1969-1970, 802; -1.853.211.21
      - Hoog Westerwolde, gemeente Apeldoorn, 1969-1976, 799; -1.853.211.21
      - Hoogduin, gemeente Oostkapelle, 1969-1974, 894; -1.853.211.21
      - Hooge Boekel, gemeente Enschede, 1968-1980, 1321; -1.853.211.21
      - 't Hooghe Eynd, gemeente Putten, 1964-1979, 903; -1.853.211.21
      - Hooghuis, gemeenten Bergeyk en Luykesgestel, 1975, 880; -1.853.211.21
      - Hoosden, gemeenten Sint Odiliënberg en Linne, 1978-1979, 1589; -1.853.211.21
      - Horn, gemeenten Beegden en Horn, 1972-1982, 1303; -1.853.211.21; pak
      - Horssen, gemeente Horssen, 1978-1982, 1283; -1.853.211.21
      - Horstlanden, gemeente Enschede, 1965, 394; -1.853.211.21
      - Houterhof, gemeenten Horn en Haelen, 1976, 884; -1.853.211.21
      - Hugten, gemeenten Maarheeze, Someren en Weert, 1979, 882; -1.853.211.21
      - Huis Beerschoten, gemeente De Bilt, 1966-1968, 364; -1.853.211.21
      - Huis Bergh, gemeente Bergh, 1965-1982, 1380; -1.853.211.21
      - Huis Boschveld en de Koepel, gemeenten Arnhem en Renkum (Oosterbeek), 1979-1982, 2438; -1.853.211.21
      - Huisje Vasse, gemeente Tubbergen, 1980-1981, 1148; -1.853.211.21
      - Huis Sevenaer, gemeente Zevenaar, 1949-1977, 703; -1.853.211.21
      - Huis te Diepenheim, gemeente Diepenheim, 1974-1976, 1582; -1.853.211.21
      - Huis te Eerbeek, gemeente Brummen, 1971-1977, 1667; -1.8553.211.21
      - 't Huis te Glimmen, gemeente Haren. 1974-1981, div. nrs
        - 1974-1981, 1361; -1.853.211.21
        - 1978-1980, 1345; -1.853.211.21
      - Huis te Maarn, gemeenten Baarn en Doorn, 1970-1980, 1190; -1.853.211.21
      - 't Huis te Vogelenzang, gemeente Bloemendaal, 1977-1979, 1612; -1.853.211.21
      - Huis ter Heide, gemeente Norg, 1977-1978, 1450; -1.853.211.21
      - Huitink, gemeente Winterswijk, 1967-1978, 770; -1.853.211.21
      - Huize Almelo, Hofsteeberg en Nijreesbosch, gemeenten Almelo, Borne en Tubbergen, 1965-1979, 1636; -1.8553.211.21
      - Huize Asten, gemeente Asten, 1975-1982, 1317; -1.853.211.21
      - Huize Berbice, gemeente Voorschoten. 1965-1980, div. nrs
        - Correspondentie, 1965-1980, 1315; -1.853.211.21
        - Bijlagen. 1966-1968, div. nrs
          - Deel 1, 1966-1968, 2850; pak
            Met 12 tekeningen, aan te vragen onder de inv. nrs. 100488- 100499.
          - Deel 2, 1966-1968, 2851; pak
          - Deel 3, 1966-1968, 2856; pak
          - Deel 4, 1966-1968, 2857; pak
          - Deel 5, 1966-1968, 2858; pak
      - Huize Bingerden, gemeenten Angerlo en Doesburg, 1963-1980, 1234; -1.853.211.21
      - Huize den Treek, gemeente Leusden, 1972-1975, 970; -1.853.211.21
      - Huize de Vennen, gemeente Ermelo, 1975-1979, 760; -1.853.211.21
      - Huize Dikninge, gemeente de Wijk, 1971, 1810; -1.853.211.21
      - Huize Eekhof, gemeente Enschede, 1980-1981, 1142; -1.853.211.21
      - Huize Empe, gemeente Brummen, 1965-1974, 1638; -1.853.211.21
      - Huize Groenevecht, gemeente Breukelen, 1965-1976, 758; -1.853.211.21
      - Huize het Manpad, gemeente Heemstede, 1977-1982, 1356; -1.853.211.21
      - Huize Keppel, gemeente Hummelo en Keppel, 1976-1982, 1396; -1.853.211.21
      - Huize Laag Wolfheze, gemeente Renkum, 1972-1975, 1648; -1.853.211.21
      - Huize Lemferdinge, gemeente Eelde, 1966, 363; -1.853.211.21
      - Huize Oranjestein, gemeente Heerenveen, 1968-1977, 930; -1.853.211.21
      - Huize Oranjewoud, gemeente Heerenveen, 1966-1974, 1565; -1.8553.211.21
      - Huize Ruurlo, gemeenten Ruurlo en Laren, 1977-1979, 1499; -1.853.211.21
      - Huize Virgo Potens, gemeente Steenderen, 1981-1982, 1280; -1.853.211.21
      - Huize Voorwijk, gemeente De Wijk, 1965-1974, 1614; -1.853.211.21
      - Huize Zegenwerp, gemeente Sint Michielsgestel, 1973-1979, 1607; -1.853.211.21
      - Huize 't Zelle, gemeenten Hengelo en Vorden, 1967-1982, 1347; -1.853.211.21
      - Hullenberg, gemeenten Wageningen en Ede, 1972-1974, 1619; -1.853.211.21
      - Hunnebedden. 1966-1971, div. nrs
        - Gemeenten Borger en Odoorn, 1966-1970, 622; -1.853.211.1
        - Gemeenten Emmen en Sleen, 1967-1971, 623; -1.853.211.1
      - Johnniesland, De Kooiberg en Zandlust, 1969-1974, 768; -1.853.211.21
      - Jonkers, gemeente Winterswijk, 1970-1979, 1793; -1.853.211.21
      - Jordaanshoeve, gemeente Haaksbergen, 1966-1982, 1094; -1.853.211.21
      - Kamphuizen, gemeente Vorden, 1977-1978, 1795; -1.853.211.21
      - Kamps, gemeente Rolde, 1969-1970, 1731; -1.8553.211.21
      - Kasteel Renswoude, gemeente Renswoude, 1965-1980, 2965; -1.8553.211.21
      - Kasteel Beverweerd, gemeente Bunnik, 1967-1968, 367; -1.853.211.21
      - Kasteel Broekhuizen, gemeente Broekhuizen en kastelen Schuitenwater en De Zaar, gemeente Grubbenvorst, 1966-1982, 1149; -1.853.211.21
      - Kasteel de Cannenburgh, gemeente Vaassen, 1974-1975, 1593; -1.853.211.21
      - Kasteel Drakensteyn, gemeente Baarn, 1975-1981, 1217; -1.853.211.21
      - Kasteel Eijsden, gemeente Eijsden, 1970-1979, 1807; -1.853.211.21
      - Kasteel Geldrop, gemeente Geldrop, 1956-1982, 1310; -1.853.211.21
      - Kasteel Goeden Raad, gemeente Wittem, 1966-1974, 796; -1.853.211.21
      - Kasteel Hackfort, gemeente Vorden, 1964-1982, 1251; -1.853.211.21
        Met 1 tekening, aan te vragen onder inv. nr. 100249.
      - Kasteel Heeswijk, gemeenten Heeswijk-Dinther en Schijndel, 1964-1982, 1042; -1.853.211.21
      - Kasteel Hemmen en Het Hatersche Bosch, gemeenten Hemmen, Dodewaard, Valburg en Nijmegen, 1963-1980, 1449; -1.853.211.21
      - Kasteel Heyen, gemeente Bergen, 1970-1980, 1028; -1.853.211.21
      - Kasteel Keppel, gemeente Keppel en Hummelo, 1965-1980, 1296; -1.853.211.21
      - Kasteel Maarsbergen, gemeente Maarn. 1965-1981, div. nrs
        - 1965-1980, 1035; -1.853.211.21
        - 1980-1981, 1105; -1.853.211.21
      - Kasteel Neerijnen, gemeente Neerijnen. 1964-1981, div. nrs
        - 1964-1976, 765; -1.853.211.21
          Met 1 tekening, aan te vragen onder inv. nr. 100215.
        - 1980-1981, 1331; -1.853.211.21
      - Kasteel Nieuwenbroek, gemeente Beesel, 1981-1982, 1172; -1.853.211.21
      - Kasteel Puth, gemeente Voerendaal, 1979-1980, 993; -1.853.211.21
      - Kasteel Schaloen met aanhorigheden, gemeente Valkenburg-Houthem, 1970-1971, 886; -1.853.211.21
      - Kasteel St. Gerlach, gemeente Houthem, 1967-1981, 1187; -1.853.211.21
      - Kasteel Terhorst, gemeente Apeldoorn, 1974-1976, 810; -1.853.211.21
      - Kasteel Vorden, gemeente Vorden, 1971-1981, 1308; -1.853.211.21
      - Kasteel Well, gemeente Bergen, 1969-1970, 1563; -1.853.211.21
      - Kasteel Zwaluwenburg, gemeente Elburg, 1975-1976, 1595; -1.853.211.21
      - Kasteelhof Broekhuizen, gemeente Broekhuizen, 1975-1982, 1153; -1.853.211.21
      - Katlijker Schar, gemeente Heerenveen, 1970-1976, 937; -1.853.211.21
      - Kernhem en Edesche Bos, gemeente Ede, 1964-1971, 1501; -1.853.211.21
      - Keukenhof, gemeente Lisse, 1971-1974, 1630; -1.853.211.21
      - Keunenhuis, gemeente Winterswijk, 1965-1979, 711; -1.853.211.21
      - Keyenburg, gemeente Renkum, 1964-1972, 1674; -1.853.211.21
      - Kiefskamp, gemeente Vorden, 1973-1976, 1570; -1.853.211.21
      - Kievit, gemeente Vlodrop. 1968-1975, div. nrs